臺灣臺北地方法院民事判決　　　　　　 95年度訴字第11208號
原　　　告　　乙○○
兼　法　定
代　理　人　　庚○○
　　　　　　　己○○
　　　　　　　　　　　　　5樓.
　　　　　　　丙○○
原　　　告　　辛○○
　　　　　　　丁○○
　　　　　　　戊○○
上列五人共同
訴訟　代理人　庚○○　　住臺北.
被　　　告　　甲○○　　住臺北.
上列當事人間侵權行為損害賠償事件，經本院刑事庭以94年度交
附民字第151 號裁定移送前來，本院於民國96年10月31日言詞辯
論終結，判決如下：
    主      文
被告應給付原告乙○○新臺幣參佰伍拾肆萬肆仟柒佰捌拾貳元及
自民國九十四年十一月十七日起至清償日止，按週年利率百分之
五計算之利息。
原告庚○○、己○○、丙○○、辛○○、丁○○、戊○○之訴駁
回。
訴訟費用由被告負擔百分之七十，餘由原告庚○○、己○○、丙○○、辛○○、丁○○、戊○○各負擔百分之五。
    事實及理由
甲、程序方面：
  一、原告乙○○於民國96年2月27日經本院以95年度禁字第341
      號民事裁定宣告為禁治產人，嗣於96年5 月30日又經本院
      以96年度監字第89號民事裁定選定原告庚○○、己○○、
      丙○○為監護人，有該判決在卷可參，其等聲明承受訴訟
      ，於法尚無不合，自予准許。
  二、按訴狀送達後，原告不得將原訴變更或追加他訴。但擴張
      或減縮應受判決事項之聲明者，不在此限，民事訴訟法第
      255條第1項第3 款定有明文。經查原告起訴主張請求被告
      給付共計新臺幣（下同）5,705,858 元，嗣於本院審理程
      序中減縮為4,744,782 元，核屬減縮應受判決事項之聲明
      ，揆諸前開規定，自應准許之。
乙、實體方面：
  一、原告起訴主張：被告係營業小客車駕駛，為從事駕駛業務
      之人，於93年9 月11日晚間7時6分，駕駛車牌號碼523-MD
      號營業用小客車，沿臺北市○○○路○ 段由北往南方向行
      駛，途經台北市○○○路與和平東路口國立臺灣師範大學
      前時，本應注意汽車行近行人穿越道前，應減速慢行，遇
      有行人穿越時，無論有無號誌指示，均應暫停讓行人先行
      通過，而依當時情形，又無不能注意之情事，竟貿然左轉
      和平東路行駛，不慎撞及當時由路口東側穿越道路之行人
      即原告乙○○，致其受有頭部外傷、硬腦膜下出血，顱內
      出血等重傷害，被告並因此遭判處有期徒刑6月確定。爰
      依侵權行為損害賠償之規定，請求被告賠償原告乙○○醫
      療費用244,110元、外籍看護費用2,026,944元（每月21,1
      14元，以平均壽命80歲計算，原告游秀應尚得請求8年共
      96個月）、灌食、尿褲、尿片、看護墊、濕紙巾、居家看
      護費總計1,220,160元（每月12,710元，總計96個月）、
      外籍看護1年特殊休假獎金29,568元（1年7天，每天528元
      ，共8年）、外籍看護工回程機票24,000元（外籍看護工
      每3年須出境1次，於8年期間須出境3次，每次8,000元）
      ，總計3,544,782元；而原告丙○○、己○○、辛○○、
      丁○○、戊○○、庚○○為原告乙○○之子女，各請求20
      0,000元之慰撫金。並聲明：(一)被告應給付原告乙○○3,5
      44,782元及自起訴狀繕本送達翌日起按週年利率5%計算之
      利息、(二)被告應分別給付原告丙○○、己○○、辛○○、
      丁○○、戊○○、庚○○200,000元及均自起訴狀繕本送
      達翌日起按週年利率5%計算之利息。
  二、被告則以原告請求金額過高，無法負擔等語置為抗辯，並
      聲明駁回原告之訴。
  三、兩造對於被告係營業小客車即計程車司機，為從事駕駛業
      務之人，於93年9月11日晚間7時6分許，駕駛車牌號碼523
      -MD號營業小客車，沿臺北市○○○路○段北往南方向行駛
      ，行經至金山南路與和平東路口國立臺灣師範大學前時，
      原應注意汽車行進中駕駛人應注意車前狀況，並隨時採取
      必要安全措施，且行經學校及轉彎前均應減速慢行，而依
      當時情形，又無不能注意之情事，竟疏於注意，未予減速
      貿然左轉，撞及當時未行走於行人穿越道而穿越和平東路
      之原告乙○○，致其受有頭部外傷、硬腦膜下出血、顱內
      出血等重傷，而被告乃因此依業務過失重傷害罪經法院判
      處有期徒刑6 月確定等事實，並不爭執，且經本院調取臺
      灣高等法院95年度交上易字第265 號刑事案件卷宗核閱屬
      實，堪信原告之主張為真實。
  四、按因故意或過失，不法侵害他人之權利者，負損害賠償責
      任；汽車、機車或其他非依軌道行駛之動力車輛，在使用
      中加損害於他人者，駕駛人應賠償因此所生之損害；不法
      侵害他人之身體或健康者，對於被害人因此喪失或減少勞
      動能力或增加生活上之需要時，應負損害賠償責任。民法
      第184條第1項前段、第191條之2、第193條第1項分別定有
      明文。又不法侵害他人之身體、健康、名譽、自由、信用
      、隱私、貞操，或不法侵害其他人格法益而情節重大者，
      被害人雖非財產上之損害，亦得請求賠償相當之金額，民
      法第195條第1項前段定有明文，是侵害他人之身體、健康
      者，得請求非財產上損害賠償者，僅限於被害人本身，而
      不包括被害人之子女。經查：
    (一)原告乙○○主張支出醫療費用244,110 元，業據提出國立
      臺灣大學醫學院附設醫院門急住診費用證明單1 紙、臺北
      市立聯合醫院醫療費用收據21紙為證，被告對於該單據之
      真正並不爭執，自堪信為真，至於被告雖辯稱費用過高云
      云，然未提出可供調查之證據，難認其所辯有據，從而原
      告乙○○主張支出醫療費用244,110 元，核屬真正。
    (二)原告主張因本件車禍而增加生活上之支出即外籍看護費用
      2,026,944 元，業據提出薪資支付單、行政院勞工委員會
      就業安定費繳款通知單及行政院主計處第三局之本國平均
      壽命表為證，被告對各該文件之真實性並不爭執，且原告
      乙○○因腦傷合併失智症，已達心神喪失致不能處理自己
      事務之程度，有前開本院95年度禁字第341 號民事裁定附
      卷可稽，自有接受全日照護之必要。經核算每月外籍看護
      費用包含薪資15,840元、就業安定費2,000元、健保費986
      元、加班費2,288元，總計21,114 元，而原告乙○○平均
      餘命尚有8 年，總計96月，則原告乙○○主張被告應支付
      外籍看護費用2,026,944元【（15,840+2,000+986+2,288+
      21,114）x12x8=2,026,944 】，堪信為真。被告辯稱費用
      過高，然未舉證以明，難以採信。
    (三)原告乙○○主張因本件車禍而增加生活上之支出包括灌食
      、尿褲、尿片、看護墊、濕紙巾、居家看護費，每月12,7
      10元，8年總計1,220,160元；外籍看護1年特殊休假獎金1
      年7天，每天528元，共8年，總計29,568元；外籍看護工
      回程機票24,000元等情，業已提出薪資支付單、統一發票
      等件為證，被告對各該文件之真實性並不爭執，經核算其
      金額如上，被告雖辯稱費用過高，然未舉證以明，無以為
      憑。
    (四)原告丙○○、己○○、辛○○、丁○○、戊○○、庚○○
      固主張被告應各給付慰撫金200,000元，惟依前開說明，
      本件車禍之被害人即原告乙○○因本件車禍而受有前開傷
      害，僅其本人得請求非財產上損害賠償，至於原告丙○○
      、己○○、辛○○、丁○○、戊○○、庚○○，其等為原
      告乙○○之子女，依法尚無從請求非財產上損害賠償。是
      其等請求被告分別給付200,000 元之慰撫金，非法之所許
      ，不應准許。
  五、綜上所述，本件原告乙○○依據侵權行為損害賠償之法則
      ，請求被告給付醫療費用244,110元、外籍看護費用2,026
      ,944元、灌食、尿褲、尿片、看護墊、濕紙巾、居家看護
      費1,220,160 元、外籍看護特殊休假獎金29,568元、外籍
      看護工回程機票24,000元，總計3,544,782 元，及自起訴
      狀繕本送達翌日即94年11月17日起至清償日止，按週年利
      率5%計算之利息，為有理由，應予准許。而原告丙○○、
      己○○、辛○○、丁○○、戊○○、庚○○請求被告分別
      給付200,000 元及自起訴狀繕本送達翌日起至清償日止，
      按週年利率5%計算之利息，則無理由，應予駁回。
  六、據上論結，本件原告之訴為一部有理由，一部無理由，依
      民事訴訟法第79條，判決如主文。
中　　華　　民　　國　　96　　年　　11　　月　　14　　日
                  民事第四庭    法　官　余明賢
以上正本係照原本作成
如對本判決上訴，須於判決送達後20日內向本院提出上訴狀
中　　華　　民　　國　　96　　年　　11　　月　　14　　日
                    　　　　　　書記官　楊勝欽
